【裁判字號】    89,訴,941
【裁判日期】    891207
【裁判案由】    偽造文書等
【裁判全文】
臺灣臺南地方法院刑事判決                          八十九年度訴字第九四一號
    公  訴  人  臺灣台南地方法院檢察署檢察官
    被      告  乙○○
右列被告因偽造文書等案件，經檢察官提起公訴（八十九年度偵字第二九六五號），
本院判決如左：
    主  文
乙○○連續行使偽造私文書，足以生損害於他人，處有期徒刑玖月。偽造之張永傳署
押伍枚沒收。
    事  實
一、乙○○曾有多次前科（但不構成累犯），仍不悔改，於民國（下同）八十八年七
    月間，因陳永傳授權其子陳嘉雄辦理信用卡，陳嘉雄又委託乙○○代為辦理，乃
    收受陳嘉雄轉交之陳永傳身份證影本、扣繳憑單等資料，然陳永傳於委託後，又
    去電乙○○表示不想辦理，乙○○明知未經陳永傳同意授權，仍偽造陳永傳署押
    於信用卡申請書上，向中國信託商業銀行（下稱中國信託銀行）申請信用卡。中
    國信託銀行於八十八年八月十一日發卡（卡號0000000  000000000），寄交予乙
    ○○，乙○○竟基於為自己不法所有之意圖，於取得信用卡後，持往商店消費，
    於八十八年八月十六日在「自己的店」餐飲屋消費新台幣（下同）三萬六千六百
    七十元、於八月十七日在「金夜冷飲屋」消費三萬零二百元、於八月二十日在「
    興達商行」消費一萬二千九百五十元，均在上開三家商店之簽帳單上偽造陳永傳
    之署押，致中國信託銀行誤以為係陳永傳本人所消費而代予付款，嗣後因乙○○
    未償還上開欠款，經中國信託銀行通知陳永傳後，陳永傳表示未辦理信用卡，中
    國信託銀行始知上情。
二、案經中國信託銀行告訴台灣台南地方法院檢察署檢察官偵查起訴。
    理  由
一、訊據被告固坦承有向中國信託銀行申領陳永傳之信用卡，於取得陳永傳信用卡後
    ，持向前揭三家商店消費之事實，惟矢口否認有偽造文書及詐欺犯行，並辯稱，
    有經過陳永傳授權而向中國信託銀行申領其信用卡，領得信用卡後有通知他來領
    ，因陳永傳的兒子陳嘉雄欠伊八萬元，陳嘉雄同意其刷卡云云。惟查：右揭事實
    ，業據告訴代理人甲○○在檢察官偵中指訴甚詳。而證人陳嘉雄在檢察官偵查中
    具結證稱，伊曾代其父陳永傳委託被告代辦其父之信用卡，後又要求被告快一點
    辦，被告說最近案件多，無法馬上辦，乃「撤回委託」，又被告領得信用卡後，
    伊並無答應被告用其父陳永傳之信用卡刷卡抵債（見偵查卷四十頁反面及四十一
    頁），可見陳永傳原先有委託被告辦卡，後又撤回委託，是無異被告未經授權，
    而擅自以陳永傳名義向中國信託銀行辦卡，又於領得陳永傳信用卡後，未經陳某
    授權，而擅自持卡向店家以陳永傳名義簽帳消費，事實甚為明瞭。此外，尚有信
    用卡申請書、客戶消費明細表及簽帳單（均影本）等件在卷可參，事證已臻明確
    ，被告所辯，顯係卸責之詞，不足採信，其犯行堪以認定。
二、核被告所為，係犯刑法第二百十六條、第二百十條行使偽造私文書及第三百三十
    九條第一項詐欺取財罪。被告於信用卡申請書及簽帳單上偽造署押之行為係偽造
    私文書之部分行為；而其偽造後復持以行使，偽造之低度行為為行使之高度行為
    所吸收，均不另論罪。又被告先後多次行使偽造私文書及詐欺取財犯行，時間緊
    接，犯罪構成要件相同，顯係基於概括之犯意反覆為之，均為連續犯，依刑法第
    五十六條之規定論以一罪，並加重其刑。再上開二罪間，有方法結果之牽連關係
    ，應依牽連犯之規定，從一重之連續行使偽造私文書罪處斷。本院審酌被告之品
    性、及其犯罪動機、手段、目的與犯罪後態度等一切情狀，處以如主文所示之刑
    ，以資懲儆。偽造之「陳永傳」署押五枚，併依刑法第二百十九條規定，宣告沒
    收。
三、據上論斷，應依刑事訴訟法第二百九十九條第一項前段，刑法第五十六條、第二
    百十六條、第二百十條、第三百三十九條第一項、第五十五條、第二百十九條、
    罰金罰鍰提高標準條例第一條前段，判決如主文。
    本案經檢察官柯怡伶到庭執行職務。
中      華      民      國    八十九    年     十二     月      七      日
                              臺灣臺南地方法院刑事第二庭
                                            法  官  王  立  村
右正本證明與原本無異
如不服本判決，應於判決送達後十日內，向本院提出上訴狀。
                                            書記官  歐  貞  妙
中      華      民      國    八十九    年     十二     月      七      日
附錄本案論罪科刑法條全文：
刑法第二百十條：
偽造、變造私文書，足以生損害於公眾或他人者，處五年以下有期徒刑。
刑法第二百十六條：
行使第二百十條至第二百十五條之文書者，依偽造、變造文書或登載不實事項或使登
載不實事項之規定處斷。
刑法第三百三十九條第一項：
意圖為自己或第三人不法之所有，以詐術使人將本人或第三人之物交付者，處五年以
下有期徒刑、拘役或科或併科一千元以下罰金。


司法院資訊處製作；財團法人民間司法改革基金會備份。
